# 关于城建税等附加税费计提时点问题咨询

提问人：碎叶 xy 时间：2022-12-21 22:57:38
陈版@chenyiwei ，您好，最近遇到一个问题，想了很长时间没有想清楚，对于城建税、教育费附加和地方教育附加等附加税费究竟实在什么时点计提时？根据城市维护建设税法规定，城市维护建设税以纳税人依法 实际缴纳 的增值税、消费税税额为计税依据。对于归属期为 2022 年 12 月的增值税，会在 2023 年 1 月办理纳税申报后实际缴纳，那相应的城建税、教育费附加和地方教育附加等附加税费，是在 2022 年 12 月计提，然后在 2023 年 1 月缴纳，还是在 2023 年 1 月计提，并在 2023 年 1 月缴纳？由于城市维护建设税以纳税人依法 实际缴纳 的增值税、消费税税额为计税依据，在 1 月份才能准确知道实际缴纳的增值税金额，才能进一步准确计算出城建税的金额，是否在 1 月份计提并缴纳更为合理？即在 1 月份做两笔分录：借税金及附加，贷应交税费-城建税等，借应交税费-城建税等，贷银行存款？请陈版指导，非常感谢！@chenyiwei

回答人：chenyiwei
应当是在 2022 年 12 月计提，然后在 2023 年 1 月缴纳，而不应当将计提和缴纳的会计分录都做在 2023 年 1 月。
截至 2022 年 12 月 31 日，对应于 2022 年 12 月征期的应交增值税、消费税金额已经确定，相应地应缴纳的城建税、教育费附加等附加税费的金额也已经确定，金额能够可靠计量，相应地应在税款所属期间内计提确认附加税费的缴纳义务，并纳入当期损益。